臺灣屏東地方法院刑事判決　　　　　　　 95年度易字第779號
公　訴　人　臺灣屏東地方法院檢察署檢察官
被　　　告　甲○○
選任辯護人　康四評律師
被　　　告　丙○○
上列被告因竊盜案件，經檢察官提起公訴（95年度偵字第6666號
），被告於本院準備程序中就被訴事實為有罪之陳述，經本院告
知簡式審判程序意旨，並聽取公訴人及被告之意見後，本院合議
庭裁定改由受命法官獨任依簡式審判程序審理，判決如下：
    主  文
甲○○、丙○○共同攜帶兇器竊盜，各處有期徒刑捌月，均緩刑
肆年。扣案之Ｔ型螺絲起子壹支、萬能工具壹支、六角型板手壹
支，沒收。
    事  實
一、甲○○與丙○○二人基於意圖為自己不所有之犯意聯絡，於
    民國94年10月18日凌晨4 、5 時許，持丙○○所有之客觀上
    足為兇器之Ｔ型板手、萬能工具、六角型板手等作案工具，
　　在高雄縣鳥松鄉○○路78號前，竊取乙○○所有之車牌號碼
  　Ｎ8─6658 號自用小貨車，得手後，將前揭小貨車開往屏東
　　縣東港鎮○○里○○○道路即垃圾掩埋場後方，由甲○○以
  　嗣後所購買之油漆將原寫在車門上之車牌號碼塗掉，並將原
　　有車牌卸下，準備裝掛自己所有小車貨之車牌號碼8533─Ｍ
　　Ｊ號車牌時，為巡邏警員於同日上午7 時30分許，當場查獲
　　。並扣得Ｔ型螺絲起子、萬能工具、六角型板手各1 支、油
　　漆2 瓶、上開8533─ＭＪ號車牌2 面。
二、案經屏東縣警察局東港分局報告臺灣屏東地方法院檢察署檢
    察官偵查起訴。
    理  由
一、本案被告甲○○、丙○○所犯竊盜罪，並非法定刑為死刑、
    無期徒刑或最輕本刑3 年以上有期徒刑之罪，亦非高等法院
    管轄第一審之案件，而被告於本院準備程序中就被訴事實為
    有罪之陳述，本院合議庭乃裁定由受命法官獨任進行簡式審
    判程序。又簡式審判程序之證據調查，依刑事訴訟法第273
    條之2 規定，不受同法第159 條第1 項審判外陳述排除之限
    制，再被告對於卷內之各項證據，亦不爭執證據能力，故卷
    內所列之各項證據，自得作為證據，先予敘明。
二、訊據被告甲○○、丙○○二人對上揭犯罪事實坦承不諱，核
    與被害人乙○○警詢中指述情節相符，並有贓物認領保管單
    1 份、現場照片12幀附卷可稽，及扣案之Ｔ型螺絲起子1 支
    、萬能工具1 支、六角型板手1 支、油漆2 瓶、8533─ＭＪ
    號車牌2 面可證，足見被告之任意性自白應與事實相符，應
    可採信，從而，本件事證明確，被告二人罪行洵堪認定。
三、查扣案之Ｔ型螺絲起子、萬能工具、六角型板手各1 支，均
    為金屬製品，且萬能工具內含有小刀，具有尖銳性，能割傷
    人體，此有照片二張（見警眷第40頁）在卷可稽，且經被告
    丙○○供承在卷，足見上開器具具有對生命身體之威脅性，
    客觀上該當兇器要件無訛。又攜帶兇器竊盜，祇須行竊時攜
　　帶具有危險性之兇器為已足，並不以攜帶之初有行兇之意圖
  　為必要，亦不論該兇器是否用於竊盜。又按刑法部分條文於
    94 年2月2 日公布，於被告甲○○、丙○○行為後95年7 月
    1 日施行，其中刑法第321 條並無修正，自無比較新舊法之
    適用，先予說明。是核被告二人所為係犯刑法第321 條第1
    項第3 款攜帶兇器竊盜罪，其二人就上開犯行有犯意聯絡，
    行為分擔，為共同正犯（刑法第28條規定雖有文字之修正，
    然對被告二人並無有利、不利情形，非屬法律之變更，亦無
    新舊法之比較，逕依裁判時之法律，有最高法院95年11月7
    日刑事庭第21次會議決議可資參照）。爰審酌被告二人前均
    未曾因犯罪經判決有罪，有臺灣高等法院被告前案紀錄表可
    稽，其等素行尚非不端，且犯罪後坦承犯行，並且與被害人
    乙○○達成和解，賠償被害人新臺幣37,000元，有和解書1
    紙在卷可稽，且該失竊之自小貨車已經被害人領回，已填補
    被害人所受損害，及其所採取之竊盜方式等一切情狀，各量
    處如主文所示之刑。又被告甲○○未曾受有期徒刑以上刑之
    宣告，被告丙○○前因贓物罪經臺灣高雄地方法院89年度訴
    字第791 號判決有期徒刑8 月緩刑3 年確定，現已緩刑期滿
    ，其刑之宣告失其效力，有臺灣高等法院被告前案紀錄表在
    卷可稽，本次被告二人雖故意再犯本罪，惟其等犯罪後已經
    與被害人達成和解，已如前述，且經被害人表明願意宥恕被
    告二人，有和解書在卷可稽，且被告二人亦當庭向本院表示
    其等悔過之意，足見被告二人已有改過遷善之意，故本院斟
    酌上情，認為被告二人所受刑之宣告，以暫不執行為適當，
    爰並諭知被告二人均緩刑4 年，以啟自新。另扣案之Ｔ型螺
    絲起子、萬能工具、六角型板手各1 支，為被告丙○○所有
    ，且係供本件犯罪所用之物，業據被告丙○○供明在卷，依
    刑法第38條第1 項第2 款規定，應予以宣告沒收。至扣案之
    油漆2 瓶、8533─ＭＪ號車牌2 面，則非違禁物，且非被告
    二人行竊當時所用之物，則不予以沒收，併此敘明。
據上論斷，應依刑事訴訟法第273 之1 第1 項、第299 條第1 項
前段，刑法第28條、第321 條第1 項第3 款、第74條第1 項第1
款、第38條第1 項第2 款，判決如主文。
本案經檢察官靳隆坤到庭執行職務
中　　華　　民　　國　　96　　年　　1 　　月　　25　　日
                  刑事第四庭    法  官  王炳人
以上正本證明與原本無異。
如不服本判決應於收受本判決送達後十日內向本院提出上訴書狀
，其未敘述上訴理由者，並得於提起上訴後十日內向本院補提理
由書狀（均須按他造當事人之人數附繕本）「切勿逕送上級法院
」
中　　華　　民　　國　　96　　年　　1 　　月　　26　　日
                                書記官  潘豐益
附錄本判決論罪科刑法條全文
中華民國刑法第321條第1項第3款
（加重竊盜罪）
犯竊盜罪而有左列情形之一者，處 6 月以上、 5 年以下有期徒
刑：
三  攜帶兇器而犯之者。
